臺灣新竹地方法院刑事判決　　　　　　　 95年度訴字第889號
公　訴　人　臺灣新竹地方法院檢察署檢察官
被　　　告　甲○○
上列被告因偽造文書等案件，經檢察官提起公訴（95年度偵緝字
第430號）及併案審理（96年度偵字第717號），本院合議庭裁定
進行簡式審判程序，並判決如下：
    主  文
甲○○連續犯行使偽造私文書罪，處有期徒刑拾月。緩刑貳年。
如附表所示偽造之「丙○」署名共陸拾枚，均沒收。
    事  實
一、甲○○因缺錢花用，且自己信用不佳無法申請信用卡，明知
    未得到其弟丙○之同意或授權，竟基於行使偽造私文書及詐
    欺取財之概括犯意，連續於（一）民國91年10月30日，在其
    位於新竹市○○區○○路6段205巷8號住處（併案意旨書誤
    載為5號），冒用丙○名義，填具國泰世華商業銀行股份有
    限公司（下簡稱國泰世華銀行）信用卡申請書及信用卡代償
    0 利率專案聰明0利率申請書，在上開2申請書上各偽造「丙
    ○」之署名1枚，而偽造「丙○」名義之信用卡申請書，再
    將上開2申請書寄交國泰世華銀行以申請信用卡而行使之，
    國泰世華銀行因此於91年11月13日，核發卡號分別為000000
    0000000000號、0000000000000000號之信用卡2張；（二）
    於91年11月間某日，在不詳處所，冒用丙○名義，填具荷商
    荷蘭銀行股份有限公司台北分公司（下簡稱荷蘭銀行）信用
    卡申請書，在上開申請書上偽造「丙○」之署名1枚，而偽
    造「丙○」名義之信用卡申請書，再將上開申請書寄交荷蘭
    銀行以申請信用卡而行使之，荷蘭銀行因此核發卡號為0000
    0000 00000000號之信用卡1張。甲○○於取得上開3張信用
    卡後，即承上述行使偽造私文書及詐欺取財之概括犯意，在
    臺灣臺北縣市、大陸地區、香港等地，於如附表所示之時間
    ，以上開3張信用卡，向不知情之店員表示欲行刷卡購物，
    待不知情之店員持信用卡在印錄機上刷卡辨識通過後，甲○
    ○即在信用卡簽帳單上偽造如附表所示之「丙○」署名（每
    份簽帳單一式二聯，採複寫方式，其在客戶存查聯上偽造署
    名時，同時複寫在特約商店存查聯），用以證明持卡人「丙
    ○」消費之金額，並同意依照信用卡使用規定，依簽帳單上
    所示之全部金額付款予發卡銀行，而偽造該等私文書，且將
    所偽造之私文書簽帳單特約商店存根聯交給店員，主張店家
    可依簽帳單所載之金額，向發卡銀行請求付款之意思而行使
    之，致店員陷於錯誤，同意甲○○以信用卡刷卡消費之方式
    購買商品，足以生損害於丙○及發卡銀行及特約商店（荷蘭
    銀行部分，刷卡總額為新台幣（下同）174,854元，國泰世
    華銀行部分為177,865元）。
二、案經丙○、荷蘭銀行及國泰世華銀行訴由臺灣新竹地方法院
    檢察署檢察官偵查起訴及併案審理。
    理  由
一、本件被告甲○○所犯偽造文書及詐欺取財等罪，均非死刑、
    無期徒刑、最輕本刑為3年以上有期徒刑之罪或高等法院管
    轄第一審之案件，其於本院準備程序進行中，就被訴事實先
    為有罪之陳述，本院認為合於刑事訴訟法第273條之1之規定
    ，裁定進行簡式審判程序，先予敘明。
二、認定犯罪事實所憑之證據及認定之理由：
（一）被告甲○○於警詢、檢察官訊問時及本院準備、簡式審理
      程序時之自白。
（二）核與告訴人丙○、荷蘭銀行代理人蘇大誠、國泰世華銀行
      代理人乙○○分別於警詢、檢察官訊問時指訴遭被告冒名
      申請信用卡後，盜刷如附表所示之金額之事實相符。
（三）荷蘭銀行信用卡申請書1張、國泰世華銀行信用卡申請書2
      張、被告刷卡消費之簽帳單影本共20張及國泰世華銀行歷
      史消費明細表1張等足資佐證。
      綜上，足見被告之自白與事實相符，堪以採信，事證明確
      ，被告行使偽造私文書、詐欺取財等犯行均可認定。
三、論罪與科刑：
（一）按行為後法律有變更者，適用行為時之法律。但行為後之
      法律有利於行為人者，適用最有利於行為人之法律；刑法
      第2條第1項定有明文。又「法律」變更比較時應就罪刑有
      關之共犯、未遂犯、連續犯、牽連犯、結合犯以及累犯加
      重、自首減輕、暨其他法定加減原因、與加減例等一切情
      形，綜其全部之結果，而為比較，再適用最有利於行為人
      之法律處斷；比較裁判前之法律孰為有利於行為人時，應
      就罪刑有關之一切情形，比較其全部之結果，而為整個之
      適用，不能割裂而分別適用有利益之條文；最高法院24
      年上字第4634號、27年上字第2615號判例可供參考。查被
      告行為後，刑法第55條關於牽連犯、第56條關於連續犯等
      規定，均於94年2月2日修正公布，並於95年7月1日起施行
      。刑法第55條牽連犯部分原規定：「犯一罪而其方法或結
      果之行為犯他罪名者，從一重處斷。」。刑法修正後，將
      上開規定刪除，即應就原牽連犯之數行為，依刑法第51
      條之規定分論併罰，比較新舊法結果，自以修正前刑法第
      55條牽連犯之規定對被告較為有利。又刑法第56條原規定
      ：「連續數行為而犯同一之罪名者，以一罪論。但得加重
      其刑至二分之一。」。刑法修正後，將刑法第56條連續犯
      規定刪除，就原連續之數行為，即應依刑法第51條之規定
      分論併罰，比較新舊法結果，以被告行為時即修正前刑法
      第56條之連續犯規定對被告較為有利。至於從刑部分，按
      從刑係附屬於主刑，不生比較輕重問題；最高法院24年上
      字第5292號判例可供參考，故刑法修正時，關於沒收之規
      定雖亦有變更，惟依上開說明，本件從刑沒收之規定，應
      隨同主刑所適用之刑法，據為沒收與否之認定。綜合上開
      各條文修正前後之比較結果，則以修正前之規定對被告較
      為有利，是依刑法第2條第1項前段之規定，並參考上開最
      高法院之見解，本件應整體適用行為時即修正前之刑法規
      定處斷。
（二）核被告所為，係犯刑法第216條、第210條之行使偽造私文
      書罪及刑法第339條第1項之詐欺取財罪。
（三）被告在信用卡申請書上、簽帳單上偽造「丙○」署名之行
      為，為偽造上開私文書之部分行為，偽造私文書後持以行
      使，偽造之低度行為為其後行使之高度行為所吸收，均不
      另論罪。
（四）被告先後多次為行使偽造私文書與詐欺取財之行為，均時
      間緊接，方法相同，觸犯構成要件相同之罪名，顯係基於
      概括之犯意反覆為之，為連續犯，均應修正前刑法第56條
      之規定，各論以行使偽造私文書及詐欺取財1罪，並加重
      其刑。
（五）被告所犯行使偽造私文書罪及詐欺取財罪間，有方法與結
      果之牽連關係，應依修正前刑法第55條牽連犯之規定，從
      一重之行使偽造私文書罪處斷。
（六）爰審酌被告素行尚佳，因缺錢花用而偽造私文書、詐取財
      物之犯罪動機與目的、行使偽造信用卡申請書後，再持卡
      刷卡詐欺所得財物非少，所為之損害不小，惟已積極與上
      開發卡銀行達成償款和解及坦認犯行之犯罪後態度等一切
      情狀，量處如主文所示之刑。
（七）查被告未曾因故意犯罪受有期徒刑以上刑之宣告，有臺灣
      高等法院被告前案紀錄表1件在卷足參，其因一時失慮致
      罹刑章，相信經此次偵審程序已知所警惕，又被告已與國
      泰世華銀行達成和解，目前正按期清償上開刷卡金額中，
      此有國泰世華銀行96年4月4日函、協議書各1件、郵政劃
      撥儲金存款收據5紙在卷可稽，故本院認對被告所宣告之
      刑，以暫不執行為適當，爰併宣告緩刑2年，以勵自新，
      並利被告履行上開清償欠款之義務。
（八）被告在上開3張信用卡申請書、3張信用卡上及如附表所示
      之簽帳單上偽造「丙○」署名共60枚，均應依刑法第二百
      十九條之規定併予宣告沒收。
四、適用之法律：
（一）刑事訴訟法第273條之1第1項、第299條第1項前段。
（二）刑法第2條第1項前段、修正前刑法第56條、刑法第210條
      、第216條、第339條第1項、修正前刑法第55條、刑法第
      74條第1項第1款、第219條。
（三）刑法施行法第1條之1。
本案經檢察官葉乃瑋到庭執行職務。
中　　華　　民　　國　　96　　年　　5 　　月　　18　　日
                  刑事第六庭    法　官　魏瑞紅
以上正本證明與原本無異。
如不服本判決應於收受本判決後十日內向本院提出上訴書狀，其
未敘述上訴理由者，並得於提起上訴後十日內向本院補提理由書
狀( 均須按他造當事人之人數附繕本 )「切勿逕送上級法院」。
中　　華　　民　　國　　96　　年　　5 　　月　　18　　日
                                書記官  吳月華
附錄論罪科刑法條：
中華民國刑法第二百十條
偽造、變造私文書，足以生損害於公眾或他人者，處五年以下有
期徒刑。
中華民國刑法第二百十六條
行使第二百十條至第二百十五條之文書者，依偽造、變造文書或
登載不實事項或使登載不實事項之規定處斷。
中華民國刑法第三百三十九條
意圖為自己或第三人不法之所有，以詐術使人將本人或第三人之
物交付者，處五年以下有期徒刑、拘役或科或併科一千元以下罰
金。
以前項方法得財產上不法之利益或使第三人得之者，亦同。
前二項之未遂犯罰之。
附表：
一、91年11月20日，刷卡金額50,760元，國泰世華銀行卡號
    0000000000000000號信用卡。
二、91年12月26日，刷卡金額10,000元，國泰世華銀行卡號
    0000000000000000號信用卡。
三、92年1月19日，刷卡金額680元，國泰世華銀行卡號0000
    000000000000號信用卡。
四、92年1月20日，刷卡金額10,000元，國泰世華銀行卡號
    0000000000000000號信用卡。
五、92年1月21日，刷卡金額810元，國泰世華銀行卡號0000
    000000000000號信用卡。
六、92年1月26日，刷卡金額790元，國泰世華銀行卡號0000
    000000000000號信用卡。
七、92年1月28日，刷卡金額2,493元，國泰世華銀行卡號00
    00000000000000號信用卡。
八、92年2月10日，刷卡金額770元，國泰世華銀行卡號0000
    000000000000號信用卡。
九、92年2月10日，刷卡金額5,000元，國泰世華銀行卡號00
    00000000000000號信用卡。
十、92年2月21日，刷卡金額5,000元，國泰世華銀行卡號00
    00000000000000號信用卡。
十一、91年12月19日，刷卡金額20,000元，國泰世華銀行卡
      號0000000000000000號信用卡。
十二、92年1月12日，刷卡金額20,000元，國泰世華銀行卡
      號0000000000000000號信用卡。
十三、92年4月16日，刷卡金額8,638元，國泰世華銀行卡號
      0000000000000000號信用卡。
十四、92年4月17日，刷卡金額3,924元，國泰世華銀行卡號
      0000000000000000號信用卡。
十五、92年4月19日，刷卡金額10,000元，國泰世華銀行卡
      號0000000000000000號信用卡。
十六、91年11月16日，刷卡金額10,160元，荷蘭銀行卡號00
      00000000000000號信用卡。
十七、92年2月19日，刷卡金額19,332元，荷蘭銀行卡號00
      00000000000000號信用卡。
十八、92年3月9日，刷卡金額1,268元（人民幣），荷蘭銀
      行卡號0000000000000000號信用卡。
十九、92年3月9日，刷卡金額779元（人民幣），荷蘭銀行
      卡號0000000000000000號信用卡。
二十、92年2月17日，刷卡金額800元，荷蘭銀行卡號00000
      00000000000號信用卡。
二一、92年2月16日，刷卡金額9440元，荷蘭銀行卡號0000
      000000000000號信用卡。
二二、92年2月21日，刷卡金額800元，荷蘭銀行卡號00000
      00000000000號信用卡。
二三、92年4月13日，刷卡金額545元（港幣），荷蘭銀行
      卡號0000000000000000號信用卡。
二四、92年4月14日，刷卡金額8,743元（港幣），荷蘭銀
      行卡號0000000000000000號信用卡。
二五、91年3月6日，刷卡金額944元（人民幣），荷蘭銀行
      卡號0000000000000000號信用卡。
二六、92年2月21日，刷卡金額47,124元，荷蘭銀行卡號00
      00000000000000號信用卡。
二七、92年2月22日，刷卡金額42,000元，荷蘭銀行卡號00
      00000000000000號信用卡。
